【裁判字號】    89,交聲,6
【裁判日期】    890501
【裁判案由】    違反道路交通管理處罰條例
【裁判全文】
臺灣宜蘭地方法院交通法庭裁定                        八十九年度交聲字第六號
    受處分人
    即異議人  甲○○
右列受處分人因違反道路交通管理處罰條例案件，對於交通部公路局台北區監理所宜
蘭監理站民國八十九年三月二十九日所為之處分 (原處分案號：宜監違裁駕字第四三
－Ｚ00000000號)，聲明異議，本院裁定如左：
    主  文
異議駁回。
    理  由
一、按汽車行駛於高速公路而不遵管制之規定者，處汽車駕駛人新台幣三千元以上六
    千元以下罰鍰。道路交通管理處罰條例第三十三條第一項定有明文。又汽車行駛
    高速公路，其車道之使用，除因交通事故及道路施工依臨時或可移動標誌指示或
    公路警察指揮外，應依設置之交通標誌或號誌之規定。高速公路交通管制規則第
    八條第一項亦有明文。
二、本件受處分人即異議人甲○○於民國八十九年一月二十七日下午三時二分許，駕
    駛車號ＩＫ－七八八三號自小客貨車，行經國道三號公路西向一號隧道二點五公
    里處，因見不詳車號之前車突然減速，並打閃光燈示意後車通過，為避免發生意
    外始從內線車道變換至外線車道，甫出隧道即遭檢舉，警員值勤態度不佳，未告
    知違規事由，且隧道外左線車道無設置「隧道內禁止變換車道」之標誌，隧道內
    雙白實線與一般路面標誌相較，並無明顯禁止標語等語為由，聲明異議。
三、經查受處分人即異議人確有於舉發違規通知單、裁決書上所載時地變換車道之事
    實，為受處分人即異議人所不否認並到庭陳述在卷，核與證人即舉發違規之警員
    鄧國鋒證述：我們本來是正常巡邏，跟在異議人車後進入隧道，在隧道中發現他
    變換車道，我們就在出隧道時開單，北二高自通車以來就有設置相關標誌等語相
    符，並有舉發違反道路交通管理事件通知單、違反道路交通管理事件裁決書各乙
    份在卷可稽，其違規之事實已堪認定。至受處分人即異議人所辯稱係因突發狀況
    才變換車道，相關標誌設置不清楚云云，惟查受處分人即異議人所稱之狀況並未
    舉證以實其說，本院無從認定；而違規地點所在隧道外之外線車道，均設有「隧
    道內禁止變換車道」之交通標誌，隧道內並有雙白實線之標線，復有現場之照片
    五張附卷可稽，且隧道內禁止變換車道，為一般汽車駕駛人所熟知之社會事實，
    其所辯稱相關標誌設置不清楚，尚不足以阻卻其違規之事實。是故原處分機關援
    引首揭規定裁處罰鍰新台幣六千元，並無違法或不當可言，本件受處分人即異議
    人之異議為無理由，應予駁回。另受處分人即異議人若對於相關交通標誌、標線
    之設置有其他意見，可逕向有關行政機關反應，提供其研擬行政法規時之參考，
    附此敘明。
據上論斷，應依道路交通案件處理辦法第十九條，道路交通管理處罰條例第三十三條
第一項，裁定如主文。
中      華      民      國      八十九      年      五      月    一    日
                                      臺灣宜蘭地方法院交通法庭
                                            法  官  林  俊  廷
右正本證明與原本無異。
如不服本裁定，應於裁定送達後五日內向本院提出抗告狀。（應附繕本）
                                            書記官  陳  憲  文
中      華      民      國      八十九      年      五      月    三    日


司法院資訊處製作；財團法人民間司法改革基金會備份。
